# 请教陈版，关于投资的未上市股权中的差额条款是否为嵌入衍生工具的问题

提问人：桉阳 时间：2021-11-02 10:33:07
A公司将投资的一未上市股权的私募基金项目分类为可供出售金融资产，A公司作为有限合伙人加入了该未上市股权建立的合伙企业并签订了合伙协议，并且A公司就独立于该合伙协议签订了由未上市股权管理公司的法定代表人B手签的差额补足承诺函，该差额补足承诺函中规定：①无论因何原因导致A公司获得的分配金额少于按照约定应获得的优先投资回报额，则B同意就差额部分进行补足；应补足的金额=A公司已向基金支付的实缴出资额×8%×（收益结算期间/365）-A公司已从基金获得的优先投资回报分配额②基金清算时，若基金依据《合伙协议》累计向A公司分配的金额不足以覆盖A公司的实缴出资额，则B同意就差额部分进行补足。应补足的金额=A公司已向基金支付的实缴出资额-A公司已累计从基金处分配获得的实缴出资额
请教陈版，该独立签订的差额补足承诺函是否属于嵌入衍生工具？合伙协议和差额补足承诺函是否构成混合工具？如果是，是否应当将该差额补足承诺函构成的嵌入衍生工具从主合同中分拆出来？以及该嵌入衍生工具的后续计量和核算应当如何进行？
谢谢陈版！

回答人：chenyiwei
差额补足义务的责任主体是大股东B，不是被投资企业本身。由于交易对手不同，因此差额补足承诺属于一项单独存在的衍生工具，不是嵌入衍生工具。因为是单独存在的衍生工具，故投资方应单独作为一项金融资产核算，而不适用嵌入衍生工具的会计处理规定。